臺灣高等法院高雄分院刑事裁定
111年度聲再字第10號
再審聲請人  
即受判決人  彭○信


上列聲請人因違反性騷擾防治法案件，對於本院109年度上易字
第633號，中華民國110年12月22日第二審確定判決（臺灣高雄地
方法院109年度易字第23號，起訴案號：臺灣高雄地方檢察署108
年度偵字第16303號），聲請再審，本院裁定如下：
    主  文
再審之聲請駁回。
    理  由
一、聲請再審意旨略以：
　㈠告訴人林○○(即B女)所指控部分：其個人指控可由卷證内檔案
    即14：28：41-14：28：43【CH2】監視影像紀錄還原現場發
    現：再審聲請人甲○○（下稱聲請人）走在B女後方，當時B女
    只是邊走邊順勢回頭係叫聲請人要在前面導引，嗣又旋即頭
    轉回繼續前進，所以整個動態B女沒有呈現因可能遭受後方
    人員襲臀而有驚嚇及停頓的應有正常反應，聲請人在B女往
    前走約3至4步遠，很自然地跟上入鏡，在監視畫面所呈現整
    個過程，沒有任何人之行為舉止有何異常情狀，而本件監視
    器畫面自民國108年5月29日下午時段所呈現影像，並不會有
    任何改變，是以最公正、最客觀的監視影像連續畫面呈現，
    足以證明聲請人應受無罪之判決。
　㈡告訴人宋○○（即A女)所指控部分：其個人指控可由卷證内檔
    案即14：28：54-14：29：25【CH10】監視影像紀錄還原現
    場發現：聲請人在A女後方步出電梯時，B女跟執達員已先行
    走出電梯並回頭面向後方A女與聲請人，以等待我們出電梯
    後，還要聲請人在前頭導引至債務人住家，而聲請人於A女
    步出電梯後與其距離約1至2步，步出電梯後旋即右轉欲導引
    上開3人至債務人家中，監視影像在電梯關門以前都有明顯
    攝得聲請人在出電梯之前，手並沒者異常不軌之舉，且出電
    梯後直接右轉再往前走，手更不可能再突然伸出去觸摸A女
    ，更何況現場還有B女跟執達員等2人在現場面朝A女及聲請
    人，如果聲請人當時真有伸手去觸摸A女臀部，那A女當下被
    碰時所產生的瞬間反應，或是聲請人伸手觸碰的行為，其他
    2人豈有不知之理。
　㈢依據卷證内監視影像紀錄所呈，本院109年度上易字第633號
    第二審刑事確定判決（下稱原確定判決）之歷審均有勘驗上
    開2項監視影像連續畫面，並皆認同有證據能力，但卻仍採
    信A、B二女片面指控，罔顧卷證之内最公正、最客觀且明白
    還原當時真相之監視影像紀錄，原確定判決論斷係違背經驗
    、論理及採證法則。依據卷證資料明白顯示，聲請人在案發
    現場與A女、B女的互動，毫無意圖性騷擾之犯意，不僅對二
    人沒有絲毫言語上的輕佻，且聲請人言行舉止上，更沒有對
    她們二人有絲毫猥瑣或是刻意靠近貼近的行為。何以法官僅
    偏信A、B二女片面說詞，卻未詳予斟酌卷證内的客觀事實來
    公正論斷。
　㈣A、B二女當時與聲請人共同執行公務完畢後，固然有心生疑
    慮的在討論，那也僅止於二人個人主觀臆測或是合理懷疑的
    討論，讓執達員聽到罷了，這種連A、B二女自己本人當下都
    不能確信的話，再透過執達員傳聞，此等證明力之強度，真
    能大得過執達員現場眼見，及監視影像紀錄的科學證據。A
    、B二女在執行後翌日，共赴高雄市警察局鳳山分局文山派
    出所找上該所員警翁○○，名義上為報案，實際上卻只是要求
    警員把現場監視影像紀錄調出來給A、B二女自行處理，而警
    員前往現場調出監視影像紀錄後，竟未依據刑事訴訟法第23
    1條規定，對疑似犯罪現場證據實施勘驗及調查，即直接把
    這些「證據」交付A、B二女自行處理，但現場監視影像所呈
    現的事實，明顯不符合A、B二女的指控，甚至有些影像資料
    沒有在偵查時呈現及附卷，明顯違反辦案常規，原確定判決
    雖有調查，但竟仍為有罪論斷。
　㈤綜上，爰依刑事訴訟法第420條第1項第6款、第3項、第421條
    之規定聲請再審（見本院卷第3至7頁）。　　　
二、按經法院認無再審理由而以裁定駁回後，不得更以同一原因
    聲請再審；法院認為聲請再審之程序違背規定者，應以裁定
    駁回之，刑事訴訟法第434條第3項、第433條定有明文。所
    謂同一原因，係指同一事實之原因而言，法院應就重行聲請
    再審之事由暨所提之證據方法，與前經實體裁定駁回之聲請
    是否同一加以判斷。若前後聲請再審原因事實以及其所提出
    之證據方法一致者，即屬同一事實之原因，自不許其更以同
    一原因聲請再審，亦不因聲請意旨陳以不同之說詞或論點，
    即謂並非同一事實原因；惟若有一不同者，即非同一事實之
    原因（上述本院110年度聲再字第181號刑事裁定所示意旨，
    業經最高法院111年度台抗字第7號刑事裁定駁回再審聲請人
    之抗告確定）。經查：　　
  ㈠聲請人本次係以原確定判決有刑事訴訟法第420條第1項第6  
    款、第3項、第421條規定所示事由，向本院聲請再審，其雖
    未具體提出再審之證據方法，然審核聲請人刑事聲請再審書
    狀，係針對原確定判決CH2監視影像紀錄、CH10監視影像紀
    錄、告訴人宋○○（即A女)證述、告訴人林○○(即B女)證述等4
    項證據方法予以闡述，並主張原確定判決有違經驗、論理及
    採證法則等旨。
　㈡惟查，聲請人前以原確定判決有刑事訴訟法第420條第1項第 
    6款、第3項、第421條規定所示事由，向本院聲請再審，並
    經本院於111年1月14日以111年度聲再字第1號刑事裁定，以
    聲請再審無理由，駁回聲請人再審之聲請（下稱第一次再審
    ）。其中：
　⒈第一次聲請再審之再審理由經核與本次聲請再審理由㈠㈡之原
    因事實同一，證據亦均同一，業經本院調取上開卷證核閱屬
    實（見第一次再審聲請卷第3至5頁），並有第一次聲請再審
    刑事裁定影本一份在卷可憑（見本院卷第37至41頁）。
　⒉本次聲請再審理由㈢㈣所指原確定判決違反經驗、論理法則部
    分，其所依據之再審證據方法，經核亦屬原確定判決CH2監
    視影像紀錄、CH10監視影像紀錄、告訴人宋○○（即A女)證述
    、告訴人林○○(即B女)證述，本院審核後仍與第一次再審聲
    請意旨所指之聲請再審證據方法同一。　　
三、綜上，依據最高法院所揭示前述同一事實原因之判斷標準，
    比對本院第一次再審聲請意旨及本次聲請再審意旨，聲請人
    所指摘之聲請再審證據方法均屬同一，且本次聲請再審理由
    經核亦與第一次再審聲請意旨之意旨相同，又聲請人就本院
    第一次再審及本次聲請再審，亦均係以刑事訴訟法第420條
    第1項第6款、第3項、第421條作為再審事由，又屬同一，依
    據前述說明，聲請人本次聲請再審既與本院第一次再審之聲
    請再審事由，確有同一原因事實之情形存在，聲請人本次聲
    請再審之程序已違背規定而不合法，爰駁回本次再審之聲請
    。
四、末按聲請再審之案件，除顯無必要者外，應通知聲請人及其
    代理人到場，並聽取檢察官及受判決人之意見。但無正當理
    由不到場，或陳明不願到場者，不在此限。前項本文所稱「
     顯無必要者」，係指聲請顯屬程序上不合法且無可補正或
    顯無理由而應逕予駁回，刑事訴訟法第429條之2、法院辦理
    刑事訴訟案件應行注意事項第177條之4定有明文。查本件再
    審聲請既有上述程序違背法律規定之處，顯屬程序上不合法
    而無可補正，且本件再審亦非本院業經終結第一次再審案件
    之續行，審核後認無踐行通知聲請人到場並聽取檢察官意見
    等程序之必要，附此敘明。　　　　
據上論斷，依刑事訴訟法第433條前段，裁定如主文。　　
中　　華　　民　　國　　111 　年　　1 　　月　　26　　日
                  刑事第七庭    審判長法  官  李璧君
                                      法  官  石家禎
                                      法  官  李東柏
以上正本證明與原本無異。
不得抗告。
中　　華　　民　　國　　111 　年　　1 　　月　　26　　日
　　　　　　　　　　　　　　　　　　　書記官  王紀芸